【裁判字號】    94,上更(二),443
【裁判日期】    950112
【裁判案由】    強盜
【裁判全文】
臺灣高等法院刑事判決             94年度上更(二)字第443號
上  訴  人  臺灣基隆地方法院檢察署檢察官
上  訴  人
即  被  告  甲○○
選任辯護人  陳明暉律師
上列上訴人，因被告強盜案件，不服臺灣基隆地方法院89年度訴
字第163號，中華民國90年1月18日第一審判決（起訴案號：臺灣
基隆地方法院檢察署89年度偵字第915 號），提起上訴，經本院
判決後，由最高法院發回審理，本院判決如下：
    主  文
原判決關於甲○○強盜暨定執行刑部分均撤銷。
甲○○共同意圖為自己不法之所有，以脅迫至使不能抗拒，而取
他人之物，累犯，處有期徒刑陸年。
    事  實
一、甲○○曾於民國（下同）83年間因竊盜罪，經臺灣士林地方
    法院判處有期徒刑4月，緩刑3年確定；又於84年間因傷害罪
    ，經臺灣板橋地方法院判處有期徒刑4 月，經本院上訴駁回
    而確定，上開緩刑經撤銷，兩案合併定執行刑有期徒刑7 月
    ，於86年6 月24日執行完畢。甲○○猶不知悔悟，與廖翊中
    ，共同基於意圖為自己不法所有之強盜犯意聯絡，於88年11
    月19日上午10時許，由甲○○以行動電話撥打0000000000號
    行動電話，與丙○○、乙○○夫婦聯絡，假藉欲以1996年份
    ＢＭＷ自用小客車，向丙○○乙○○夫婦借款新臺幣（下同
    ）18萬元為由，邀丙○○乙○○夫婦，至臺北縣中和市○○
    路25巷16號4 樓處商談。丙○○、乙○○夫婦不疑有詐，於
    同日中午12時44分左右駕駛自用小客車至臺北縣中和市○○
    路25巷內，並由丙○○持0000000000號行動電話，撥打0000
    000000號行動電話，與甲○○聯絡，約一分鐘後，甲○○、
    廖翊中二人頭戴棒球帽迎面而來，廖翊中手持非屬槍砲彈藥
    刀械管制條例管制之玩具手槍一把（未扣案），喝令丙○○
    不要動，並揚稱其係刑警，命令丙○○面向牆壁站好，丙○○要求查看刑警證件，廖翊中喝令丙○○「不要叫，否則就
    揍你」等語，並命令丙○○面壁時不准回頭看，甲○○則持
    另把非屬槍砲彈藥刀械管制條例管制之玩具手槍（未扣案）
    ，亦揚稱為刑警，打開右前座車門喝令乙○○下車，並命乙○○將皮包交出，乙○○不從，甲○○即以玩具手槍指向乙○○喝令伊面壁而立，不准回頭看，其間，丙○○試圖回頭
    欲辨認甲○○面貌，甲○○、廖翊中二人即脅迫丙○○稱「
    再看就開槍」，甲○○、廖翊中即共同以此脅迫方式，至使
    丙○○、乙○○夫婦不能抗拒後，由甲○○強盜丙○○所有
    皮包一個（內有現金約三萬元，及身分證、駕駛執照等財物
    ），強盜乙○○所有側背於肩上之女用皮包一個（內有現金
    28萬元、0000000000號，摩托羅拉廠牌Ｖ3688型鐵灰色行動
    電話1 支、身分證、信用卡、提款卡等財物）。甲○○、廖
    翊中得手後，一同騎乘機車逃逸（車牌號碼並預先以膠帶貼
    住），並將上開未具殺傷力之玩具手槍二把，丟棄於大漢橋
    下，強盜所得現金共約31萬元，由甲○○、廖翊中朋分花用
    ，丙○○乙○○身分證各1 張及行動電話，則由甲○○取得
    ，其餘物品則遭丟棄。嗣警循線追查，於89年2月16日晚間9
    時許，在臺北縣永和市○○路368巷5號4樓之1，將甲○○逮
    捕到案，再於89年2月21日下午3時15分許，在臺北縣土城市
    ○○路2號，將廖翊中拘提到案（經本院前審判決有期徒刑7
    年2月，業已確定），因而查悉上情。
二、案經基隆市警察局報請臺灣基隆地方法院檢察署檢察官偵查
    起訴。
    理  由
一、本院前審法官，訊據上訴人即被告（下稱被告）甲○○，固
    坦承有於上開時地，與被害人丙○○、乙○○夫婦見面處理
    金錢糾紛之情事，惟矢口否認有共同強盜犯行，並先後辯稱
    ：係一位綽號「阿明」男子，邀請其一同前往處理「阿明」
    ，與丙○○、乙○○之金錢糾紛，不料「阿明」竟出其不意
    ，拿出玩具手槍強盜丙○○乙○○夫婦之財物，其事前毫不
    知情，亦未參與強盜犯行云云。被告選任辯護人為被告辯稱
    ：被告等僅口頭揚稱係警察，並未為任何行使警察職權之情
    事，應未構成刑法第158 條之罪。又被告等人犯案玩具手槍
    ，並未扣案，難認係兇器。且被害人前後供述，明顯有矛盾
    云云。惟查：
(一)被告甲○○如何於前揭時地，藉口欲辦貸款，而由其以電話
    邀約丙○○、乙○○（現更名為陳世墉、柯美茜）夫婦見面
    ，而與共同被告廖翊中，對被害人夫婦實施強盜之犯罪事實
    ，迭據被告甲○○於警訊、偵查（參見警訊卷7 頁，偵查卷
    17、18頁），及原審89年2 月17日調查時（參見原審聲羈字
    14號卷3 頁）供承不諱；被告甲○○並於檢察官追問其為何
    與共同被告廖翊中共同強盜被害人財物時供稱：被告廖翊中
    與其係同一所國中畢業，案發前與廖翊中較常接觸，且廖翊
    中有施用毒品惡習，因廖翊中缺錢花用，遂與廖翊中商量共
    同犯案等語（參見偵查卷18頁），觀諸廖翊中自少年時期即
    有施用毒品非行，成年後又因施用毒品案件交付觀察勒戒在
    案，有臺灣基隆地方法院檢察署刑案資料查註紀錄表及本院
    被告全國前案紀錄表各一紙在卷可憑。又共同被告廖翊中，
    確因缺錢花用，於88年9 月27日以每10日高達1500元利息，
    向被告甲○○借款一萬元（詳原審判決附表一編號一所示）
    ，顯見共同被告廖翊中於案發時確實經濟拮据，且與甲○○
    之關係密切，被告甲○○供述其與被告廖翊中之犯案動機，
    顯非憑空捏造。
(二)被害人丙○○、乙○○夫婦，分別於警訊、原審及本院上訴
    審訊問時，迭次指證確係被告二人共同強盜渠等之財物無誤
    ，被告甲○○選任辯護人，於本院更一審雖請求傳喚被害人
    出庭作證，惟被害人經合法傳喚，未於審判期日到庭，被告
    選任辯謢人當庭表示捨棄前揭證人，並同意引用其等先前之
    陳述（參見本院更一審卷84頁），依刑事訴訟法第159條之5
    規定，被害人於警訊時陳述，自有證據能力。又丙○○乙○○夫婦，均指稱渠等第一眼看見共同被告廖翊中之口卡片時
    ，即非常明確認出共同被告廖翊中係當日二名強劫渠等財物
    男子之一無誤，至於被告甲○○部分，渠等反而較無把握，
    係於警察局見到被告甲○○本人後才確定，且被告甲○○當
    場下跪請求饒恕等語，堪信被害人夫婦並非草率指認被告，
    衡諸被害人夫婦與被告二人素無仇怨，被害人所指述之犯罪
    情節，又係罪責極重之犯行，若非確有其事，被害人夫婦應
    無設詞誣陷被告之理。再者，被害人丙○○、乙○○二人，
    就被告甲○○與共同被告廖翊中如何持槍、皮包在何處被搶
    或由何位被告動手搶皮包等情，雖前後或彼此供述稍有出入
    ，惟按，被害人之供述有部分前後不符或相互間有歧異時，
    究竟何者為可採，法院原得本其自由心證予以斟酌取捨，非
    謂一有不符或矛盾，即應認其全部供述均為不可採信（參照
    最高法院74年度台上字第1599號判例意旨），經查：
  1.被害人丙○○雖於原審訊問時供述廖翊中並未以手槍抵住渠
    云云（參見原審卷129 頁背面），核與渠於警訊時供述有所
    不符，惟渠於原審訊問時距案發時間較久遠，記憶是否仍然
    清晰，並非無疑，且被害人丙○○當時被命令面壁，對共同
    被告廖翊中是否確有持槍抵住渠，未必能看見，然對於被告
    廖翊中確有持槍一節，供述始終如一。另一位被害人乙○○
    ，亦始終供述被告二人均有持槍，而被告二人若未持槍要脅
    被害人，衡諸常情，被害人二人亦不致任由被告二人擺佈，
    是被告二人均有各持一把槍，要堪認定。
  2.丙○○於原審訊問時另供承看到甲○○將槍插在腰際等語，
    核與被害人乙○○供述：被告甲○○有以槍要脅伊下車等語
    （參見原審卷130 頁），亦有不符，惟被害人就渠經歷見聞
    ，或因本身觀察能力或角度之不同，而有差異，只須彼此間
    陳述互不矛盾，且合於情理，自不能因各自敘述有所歧異，
    即謂所陳均不可採。茲被害人丙○○看到甲○○時，甲○○
    尚將槍插在腰際，嗣因受共同被告廖翊中脅迫面壁，自有可
    能因此而無法看見被告甲○○嗣後如何持槍脅迫乙○○，是
    渠於本院前審時供述：因為面壁，沒有看見被告甲○○如何
    脅迫乙○○下車云云（參見本院上訴卷66至71頁），並不悖
    於情理，且與被害人乙○○所供述有遭被告甲○○持槍脅迫
    等語，並不矛盾，自不因被害人丙○○僅看見事件部分片段
    ，即認被告甲○○未有持槍脅迫被害人，甚或認為被告甲○○從未持槍強盜云云。
  3.又丙○○於原審時供述：渠太太乙○○皮包係放在車子擋風
    玻璃上被搶乙節，與乙○○所述係掛在肩上被搶等語，亦有
    不符。惟依前述，被害人丙○○於乙○○被搶時，已被命令
    面壁，渠能否確實目睹乙○○如何被搶，已非無疑。此外，
    被害人乙○○供述：伊先生即丙○○之皮包係放在身上被搶
    ，雖亦與丙○○所供述渠皮包放在車上被搶等語，亦有差異
    。但查，案發時被害人情緒緊張，能否就被告二人每個犯案
    細節均能詳細目睹及記憶，不無疑問，是對於實際受害情節
    ，自應以各被害人分別就其本身被搶情形之敘述較為可採，
    被告選任辯護人於本院更二審時，辯稱被害人前後指訴矛盾
    ，應非可取，難以採取。
  4.被害人丙○○另於原審訊問時供述：被告甲○○拿走二個皮
    包等語，與被害人乙○○於本院前審時供稱：被告甲○○拿
    伊皮包，被告廖翊中搶走丙○○皮包等語（參見本院上訴審
    卷100 頁），稍有不合，然亦因係對於被告犯案細節，受制
    於情緒、觀察或記憶，致互有差異，惟對被告二人確將二個
    皮包搶走乙節，始終供述如一，是依上論述，自不能因被害
    人前後或彼此間之供述，稍有不符或矛盾，即認渠等供述均
    為不可採信，而為被告未持槍強盜之有利認定。
  5.本院更二審，為查明被害人被強盜細節，何以兩位被害人前
    後指訴稍有出入，及被告有無刑法第158 條僭行公務員職權
    罪之犯行，依檢察官之聲請並依職權兩次傳喚被害人，均未
    據渠等出庭，被告亦未到庭，但查，被害人已於原審、本院
    上訴審時到庭作證，本院參酌渠等先前所供述，以及被告二
    人之偵審中供稱，已堪為事實欄之上開認定，自無庸待渠等
    再出庭作證必要，是本案被害人被強盜之細節，縱因被害人
    無端被搶，極度緊張，彼此間之供述，或每人前後之供述，
    均稍有差異，但無礙被告二人均有持槍共同強盜犯行認定。
  6.被告甲○○於警訊時供稱：搶得現金與廖翊中各均分15萬元
    云云，與被害人丙○○二人陳稱被搶約31萬元，未盡吻合。
    惟被告甲○○嗣於檢察官聲請羈押，原審訊問改稱：與廖翊
    中對分，各分得15萬5千元左右等語（參見原審聲羈字第14
    號卷3 頁背面），核與被害人二人所供述被搶之金額相符，
    是被告二人事後如何分贓乙節，自應以被告甲○○於原審時
    供稱，較為可採。又被害人夫婦遭強劫之國民身分證二張，
    及0000000000號行動電話一支（摩托羅拉廠牌Ｖ3688型鐵灰
    色行動電話，乙○○所有），確經警方於89年2 月16日下午
    9時許，在臺北縣永和市○○路368巷5號4 樓之1甲○○住處
    查扣，此亦經被告甲○○所坦承，益見被害人夫婦指認被告
    ，確為強盜渠等財物共犯之一，並非虛偽，而堪採信。
(三)被告雖於原審及本院審理時翻異前詞，辯稱：其警訊自白係
    遭警方刑求所致云云。但查：
  1.被告於89年2 月17日經原審裁定羈押於臺灣基隆看守所，其
    入所接受例行健康檢查時，並未發現內、外傷等情，有臺灣
    基隆看守所內外傷紀錄表、健康檢查表各一份可稽（參見原
    審卷203 頁）。原審依被告甲○○聲請，囑看守所護送被告
    甲○○至行政院衛生署基隆醫院就診結果，其頸椎部亦屬正
    常等情，亦有該院89年3 月23日丙種診斷證明書可憑（參見
    原審卷78頁），是被告辯稱有遭警察刑求，已難輕信。
  2.證人即承辦本案員警蔡彥斌，於原審時到庭證稱：製作被告
    甲○○筆錄時，另有二位被害人在場，警員並未對被告甲○○刑求，被告甲○○原本否認涉嫌強盜被害人財物，係被害
    人乙○○至警局當面指認被告甲○○即係當時打開車門喝令
    伊下車之人，被告甲○○即當場哭泣，並請求被害人原諒而
    坦承犯行等語（參見原審卷174、175頁）。證人即另一承辦
    警員廖朝富於原審亦到庭證稱：本件係從行動電話通聯紀錄
    中過濾，鎖定幾名可疑嫌犯，並調出數張口卡片供被害人指
    認，製作警訊筆錄時有經被害人指認，現場並有記者進出，
    且本案已事先查獲相當之物證，根本無需對被告甲○○刑求
    ，被告原先亦否認涉犯強盜罪，後來警員一一提出通聯紀錄
    及相關物證並經被害人當面指認，被告甲○○即大哭一場並
    坦承犯行，還要求打電話給女朋友，告知其有一段時間無法
    回去等語（參見原審卷176、177頁）。
  3.再觀諸被告甲○○之警訊筆錄內容，其初始亦堅決否認涉犯
    強盜罪嫌，並於警員一一提示相關物證時，逐一辯解，直至
    警訊末了，始坦承犯行，衡諸本案承辦員警若曾對被告甲○○刑求，又何須一一詳載被告甲○○之辯詞，增加辦案困擾
    ，何況，本案縱經被告甲○○否認，惟由被害人二人之詳細
    指證情節及扣案之相關證物，亦足證明被告涉有重嫌，相關
    證據已充足供員警隨案將被告甲○○移請檢察官偵查，承辦
    員警實無庸甘冒違法風險逼迫被告甲○○自白，則被告甲○○辯稱遭刑求一節，既查無實據，且與事實未符，不足採取
    ，應甚明灼。
(四)被告另辯稱係綽號「阿明」與被害人有金錢糾紛而動手行搶
    ，其完全不知情云云，但查，被告既無法提供綽號「阿明」
    者之真實姓名、年籍或住居所等資料，以供本院調查審認，
    被害人夫婦又已明確指認現場二名男子即被告與共同被告廖
    翊中二人，業如前述，足見被告甲○○係事後圖卸刑責將之
    推卸予虛構「阿明」男子，其此部分所辯，難以採信。被告
    再辯稱：當時除留下被害人丙○○、乙○○之身分證，尚有
    渠等持有票據云云，然為被害人丙○○、乙○○所否認，且
    被害人等自報案初始之筆錄供稱，均無票據遭強盜之指訴，
    倘被害人確因本件盜匪案件而損失票據，焉有不報案，平白
    損失票款或喪失票據追索權之理？被告甲○○此部分之辯詞
    ，亦難採取。至被害人報案時間，雖距案發期間相隔近二個
    月，與常情有違，惟或係因被害人本身從事錢莊借貸工作，
    有其職業上顧慮，不欲及時報案，然無論其真正原因為何，
    被害人對於渠等受害經過，是否報案或何時報案，自有渠個
    人考量。況且，依上所述，警方亦在被告住處查獲被害人之
    身分證及手機，先到案被告甲○○復於警訊、偵查、原審時
    供認犯行不諱在卷，顯見被害人何時報案，並無礙被告犯行
    認定。又被害人丙○○於本院前審訊問時已就渠未及時報案
    陳稱：當時因對臺北不熟，故回基隆始報案等語（參見本院
    上訴卷70頁），是被害人二位未即時報案，尚難為被告有利
    之認定。
(五)被告甲○○與共同被告廖翊中，經送測謊結果，認定「一、
    甲○○稱：是陳文明拿走丙○○財物，應係說謊。二、廖翊
    中稱：其未拿走丙○○財物，經測試無情緒波動反應，應未
    說謊」，有法務部調查局（八九）陸（三）字第89050031號
    號鑑定通知書在卷可稽（參見原審卷246 頁），此測謊結果
    ，益見被告甲○○上開辯稱：應係「阿明」行搶云云，核與
    事實有悖，難以採取。又測謊檢查之時間過遲，攸關受測者
    情緒得否平復，與鑑定之精確性非無影響，此時間因素，事
    實審於取捨時不得不予考量，一般而言，若受測者否認犯罪
    之供述並無不實之情緒波動，又無其他積極證據證明其被訴
    之犯罪事實，始得採為有利受測者之認定（參照最高法院92
    年度台上字第2282號判決意旨），本件共同被告廖翊中係於
    89年7 月26日始接受測謊鑑定，距離案發當日88年11月19日
    ，已長達約八個月，經此段長時間之偵審過程，一般被告容
    易於主觀上說服自己並未涉案，而於接受測試之際較易控制
    情緒而呈無情緒波動之反應。況且，本案既有上開積極證據
    ，足證被告二人共同強盜被害人財物，且依上所述，係被告
    甲○○動手強盜被害人之財物，共犯廖翊中部分，更已判決
    確定，是該受諸多因素影響之測謊結果，尚難為廖翊中非係
    共犯之有利認定，併此敘明。
(六)再按，刑法第321條第1項第3 款攜帶兇器竊盜罪，係以行為
    人攜帶兇器為其加重條件，此所謂兇器，其種類並無限制，
    凡客觀上足以對人之生命、身體、安全構成威脅，具有危險
    性之兇器均屬之，且祗須行竊時攜帶此種具有危險性之兇器
    為已足，並不以攜帶之初有行兇之意圖為必要。被告作案所
    攜帶玩具手槍，並未扣案，且難以證明為槍砲彈藥刀械管制
    條例所管制具有殺傷力之槍枝，而被害人供述槍枝外型酷似
    真槍云云，並未就該槍枝材質有所明確陳稱，況該玩具槍枝
    ，並未造成被害人受傷，是否堪認係兇器，自非無疑，則依
    卷內證據以觀，自應為被告有利之認定。另按，刑法第158
    條之構成要件，須行為人冒充公務員，而又行使其職權者，
    始足當之，本件被告二人僅係口頭揚稱其等係警察，並未出
    示任何證件，亦未身穿警察服飾之外觀，或駕駛警車，足以
    使一般人產生誤認可能，而被害人要求被告二人出示證件時
    ，即遭被告以槍脅迫令渠面壁，被告二人強盜得逞即逕離去
    ，以此犯案之情節綜合判斷，可見被告二人口頭揚稱渠等係
    警察云云，顯與該罪之構成要件未符，況依常情而論，被告
    等人既分持槍枝，要脅迫被害人就範應無困難，是否有另外
    行使警察職權行為之舉止，亦非無疑，而此犯罪事實，亦未
    經檢察官起訴，本院自無庸一併審理，併此敘明。綜上所述
    ，本件事證明確，被告上開所辯云云，核係卸責之詞，不足
    採信，是被告強盜犯行，洵堪認定，應依法論科。
二、經查，懲治盜匪條例，係經立法程序於46年6月5日修正公布
    施行，將第8 條「依特種刑事案件訴訟條例審理」及第10條
    「施行期間定為一年，必要時得以命令延長」規定予以刪除
    ，原第9條改為第8條，第11條改為第9 條。考其刪除第10條
    有關限時法規定之立法本意，係為期遏止盜風，改善治安，
    認該條例第1條至第7條及原第9條（修正後為第8條）均仍有
    施行之必要，因將該條例由限時法改為常態性刑事特別法，
    並重新調整條次，形式上雖稱「修正」，實質上已具重新全
    部立法之性質，故其間雖有數次命令延長已逾期，仍非可認
    為已經失效（參照最高法院89年台上字第1485號判決意旨）
    。次查，懲治盜匪條例於91年1月30日公布廢止，刑法第328
    條、第330條等條文亦於同日修正公布，同年2 月1日生效。
    又懲治盜匪條例雖經廢止，但因廢止該條例之同時，已修正
    刑法相關法條，立法目的旨在以修正後之刑法相關法條取代
    該部分相關法條，且因該條例廢止，與新修正之刑法相關法
    條，均有刑罰規定，自屬刑法第2條第1項所謂行為後法律有
    變更，經比較行為時之懲治盜匪條例第5條第1項第1 款之法
    定刑為無期徒刑或7年以上有期徒刑，與裁判時刑法第328條
    第1項之法定刑為5年以上有期徒刑之結果，自以裁判時刑法
    第328條第1項之規定較有利於被告，依刑法第2條第1項前段
    之規定，自應依修正刑法第328條第1項規定處斷，是核被告
    所為，係犯修正後刑法第328條第1項之強盜罪。被告與廖翊
    中，就所犯強盜罪，有犯意聯絡及行為分擔，均為共同正犯
    。被告二人以一個強盜行為，同時加害被害人二人，為想像
    競合犯，應從情節較重之加害被害人乙○○部分處斷。被告
    有事實欄所載犯罪科刑執行情形，有本院被告全國前案紀錄
    表一紙在卷可稽，其於前案有期徒刑執行完畢後，五年內再
    犯本件有期徒刑以上之罪，核係累犯，應依法加重其刑。
三、原審經審理結果，就被告強盜部分，認罪證明確，予以論科
    ，固非無見。惟查，原審就被告所犯強盜罪，認懲治盜匪條
    例已失效，而逕適用刑法第328 條論處，其適用法律，依上
    所述，已有違誤。且原審未及審酌懲治盜匪條例嗣經廢止之
    事實，並比較新舊法之適用，亦有未洽。又被告係一行為同
    時加害被害人二人，原審未論斷被告所為，為想像競合犯，
    從一重處斷，亦有違誤。檢察官上訴意旨，認應適用懲治盜
    匪條例云云，依當時懲治盜匪條例並未廢止，非無理由，惟
    本院更二審時，懲治盜匪條例已修正廢止，經比較新舊法，
    應適用修正後刑法之規定，是檢察官上訴核為無理由，被告
    提起上訴否認犯罪，指摘原判決不當，核非可取，惟原判決
    此部分既有上開可議，即屬無可維持，應由本院就被告強盜
    罪暨執行刑部分均撤銷改判。爰審酌被告之素行不佳、犯罪
    之動機，及其以惡劣手段強劫被害人之財物，造成被害人身
    心及財產損害，惡性頗重，犯罪後仍飾詞圖辯，未見悔意，
    共同被告廖翊中量刑等一切情狀，量處如主文第二項所示之
    刑，以示懲儆。至被告等人持供犯罪所用，未具殺傷力玩具
    手槍二把，既已丟棄大漢橋下而滅失，毋庸另諭知沒收，併
    此載明。又被告經合法傳喚，無正當理由不到庭，爰不待其
    陳述，逕行判決如前。
據上論斷，應依刑事訴訟法第369條第1項前段、第371條、第364
條、第299條第1項前段，刑法第28條、第328條第1項、第55條、
第47條、第2條第1項前段，判決如主文。
本案經檢察官許仲瑩到庭執行職務
中    華    民    國    95    年    1     月    12    日
                  刑事第九庭  審判長法  官  陳  祐  治
                                    法  官  莊  謙  崇
                                    法  官  蔡  聰  明
以上正本證明與原本無異。
如不服本判決，應於收受送達後十日內向本院提出上訴書狀，其
未敘述上訴之理由者並得於提起上訴後十日內向本院補提理由書
（均須按他造當事人之人數附繕本）。
                                    書記官  郭  台  發
中    華    民    國    95    年    1     月    12    日
附錄：本案論罪科刑法條全文
刑法第328條：
意圖為自己或第三人不法之所有，以強暴、脅迫、藥劑、催眠術
或他法，至使不能抗拒，而取他人之物或使其交付者，為強盜罪
，處五年以上有期徒刑。
以前項方法得財產上不法之利益或使第3人得之者，亦同。
犯強盜罪因而致人於死者，處死刑、無期徒刑或十年以上有期徒
刑；致重傷者，處無期徒刑或七年以上有期徒刑。
第1項及第2項之未遂犯罰之。
預備犯強盜罪者，處一年以下有期徒刑、拘役或三千元以下罰金
。


司法院資訊處製作；財團法人民間司法改革基金會備份。
